臺灣花蓮地方法院刑事判決　　　　　　　　　　　　九十一年度交易字第一三號
　　公　訴　人　臺灣花蓮地方法院檢察署檢察官
　　被　　　告　乙○○
右列被告因過失傷害案件，經檢察官提起公訴（九十一年度偵字第一三五一號），本
院判決如左：
    主  文
乙○○過失傷害人，處拘役肆拾天，如易科罰金，以參佰元折算壹日。
    事  實
一、乙○○於民國九十一年四月五日中午十二時二十分許，駕駛其車號ＪＤ─六０三
    九號自小客車，於花蓮市○○街九十七號帝君廟以北五十公尺處，由右側路邊起
    步進入車道時，應注意其前後左右有無障礙或車輛，並應讓行進中之車輛優先通
    行，以防止發生危險事故，而當時天候晴、日間自然光線、視距良好，並無不能
    注意之情形，竟疏於注意，適甲○○騎乘車號ＡＬＡ－九八○號機車沿進豐街由
    北往南方向行駛而至，遭乙○○不慎撞及，因而使甲○○受有第二腰椎骨折之傷
    害。
二、案經甲○○訴由花蓮縣警察局花蓮分局報告臺灣花蓮地方法院檢察署檢察官偵查
    起訴。
    理  由
一、訊據被告乙○○矢口否認右揭犯行，辯稱：伊車輛當時是處於靜止狀態，是甲○
    ○騎機車撞到伊的車，不是伊開車撞她的等語。惟查：被告於前揭時、地，駕駛
    車輛路邊起步時，撞及騎乘機車之被害人甲○○，致被害人受有上開傷害等情，
    業據被害人指訴綦詳，且由被告所駕駛車號ＪＤ－六○三九號自小客車之車損照
    片觀之（偵卷第二十四頁），該車除左前方保險桿破損外，並無其他機車的擦痕
    ，衡諸常情，若直行機車撞擊路邊起步之自小客車，自小客車之車身應留有機車
    刮過的擦痕，然從上開照片可知，被告之車輛上並未留有被告機車之擦痕，是本
    件應係被告路邊起步時，撞及適騎至該處之被害人。此外，復有道路交通事故調
    查報告表暨事故現場圖、現場照片及車損照片共二十六幀、財團法人臺灣基督教
    門諾會醫院診斷證明書等件在卷可稽，是被告所辯，不足採信。
二、按行車起步前應顯示方向燈，注意前後左右有無障礙或車輛行人，並應讓行進中
    之車輛行人優先通行，道路交通安全規則第八十九條第一項第六款定有明文。被
    告既考領有普通小型車駕駛執照，對於前揭規定自無法諉為不知，況事故發生時
，係天候晴、日間自然光線、視距良好，有前開道路交通事故調查報告表在卷可
    查，而依被告之智識、能力等情，亦無不能注意之情事，詎被告於右側路邊起步
    時，竟疏未注意左方來車並讓行進中車輛先行，以致撞及騎乘機車行經該處之被
    害人，其駕車行為顯有過失。而本件車禍肇事責任經送臺灣省花東區車輛行車事
    故鑑定委員會鑑定，鑑定結果亦認被告駕駛自小客車由路邊起步進入車道時，未
    注意左方來車並讓行進中車輛先行，為肇事原因，此有上開鑑定委員會九十一年
    九月十六日花鑑字第九一○四三七號函所附鑑定意見書一份在卷可憑。是被告未
    盡上揭注意義務而肇事，致被害人受有傷害，其過失行為與被害人之傷害結果間
    ，具有相當因果關係。另被告雖聲請就本件車禍肇事責任鑑定送請覆議，然依本
    院之調查，其過失犯行甚為明確，已如前述，爰不再送覆議，併此敘明。綜上，
    本件罪證已臻明確，被告過失傷害犯行堪以認定。
三、核被告所為，係犯刑法第二百八十四條第一項前段之過失傷害罪。爰審酌被告於
    車禍後，協助被害人就醫、被害人所受傷害非輕、被告迄未能與被害人和解等一
    切情狀，量處如主文所示之刑，並諭知易科罰金之折算標準。
據上論結，應依刑事訴訟法第二百九十九條第一項前段，刑法第二百八十四條第一項
前段、第四十一條第一項，罰金罰鍰提高標準條例第一條前段、第二條，判決如主文
。
中      華      民      國    九十一    年      十一    月    二十六    日
                              臺灣花蓮地方法院刑事庭
                                  審判長法官  黃麗生
                                        法官  鄭光婷
                                        法官  蘇姵文
右正本證明與原本無異。
如對本判決不服，應於送達後十日內，向本院提出上訴狀。（應抄附繕本）告訴人或
被害人如對於本判決不服者，應具備理由請求檢察官上訴，其上訴期間之計算係以檢
察官收受判決正本之日期為準。
                                  法院書記官
中      華      民      國    九十一    年      十一    月    二十六    日
附錄本判決論罪之法律條文：
刑法第二百八十四條第一項：
因過失傷害人者，處六月以下有期徒刑、拘役或五百元以下罰金。致重傷者，處一年
以下有期徒刑、拘役或五百元下罰金。
